【裁判字號】    99,審訴,2657
【裁判日期】    990921
【裁判案由】    毒品危害防制條例
【裁判全文】
臺灣高雄地方法院刑事判決            99年度審訴字第2657號
公  訴  人  臺灣高雄地方法院檢察署檢察官
被      告  甲○○
上列被告因毒品危害防制條例案件，經檢察官提起公訴（99年度
毒偵字第3433號），被告於準備程序進行中就被訴事實為有罪之
陳述，經本院告知簡式審判程序之旨，並聽取被告與公訴人之意
見後，裁定依簡式審判程序審理，判決如下：
    主  文
甲○○施用第一級毒品，累犯，處有期徒刑捌月，扣案第一級毒
品海洛因參包（含包裝袋，驗後淨重合計零點壹貳陸公克）均沒
收銷燬之；又施用第二級毒品，累犯，處有期徒刑伍月，扣案殘
有第二級毒品甲基安非他命之玻璃吸食器壹支、塑膠軟管壹支，
均沒收銷燬之。應執行有期徒刑壹年，扣案第一級毒品海洛因參
包（含包裝袋，驗後淨重合計零點壹貳陸公克）、殘有第二級毒
品甲基安非他命之玻璃吸食器壹支、塑膠軟管壹支，均沒收銷燬
之。
    事  實
一、甲○○前因施用毒品案件，經本院以94年度毒聲字第776 號
    裁定送觀察、勒戒，因認有繼續施用毒品傾向，再經本院以
    94年度毒聲字第1971號裁定令入戒治處所施以強制戒治，於
    民國95年3 月13日停止戒治處分釋放出所，於同年8 月1 日
    強制戒治期滿執行完畢。又因施用毒品案件，分別經本院以
    96年訴字第1454號判處有期徒刑10月、6 月，合併定應執行
    有期徒刑1 年3 月，嗣經減刑為有期徒刑5 月、3 月，合併
    定應執行刑為有期徒刑7 月又15日，及以96年度易字第2762
    號判處有期徒刑6 月確定，嗣經接續執行，於97年10月18日
    縮刑期滿執行完畢。詎甲○○仍不知悔改，於上開強制戒治
    執行完畢後5 年內，分別基於施用第一級毒品海洛因及第二
    級毒品甲基安非他命之犯意，先於99年5 月14日上午11時許
    ，在高雄縣美濃鎮某公園內，將甲基安非他命置入玻璃球內
    燒烤吸食煙霧方式施用第二級毒品甲基安非他命1 次完畢後
    ，復於同日上午12時許，於同地點將海洛因摻入香煙內以火
    點燃吸食煙霧方式吸食海洛因1 次。嗣於同日19時許，在高
    雄市新興區○○○路與尚義街口時，因形跡可疑，為警盤查
    ，並自甲○○口袋內扣得海洛因3 包（驗後淨重合計0.126
    公克）、殘留甲基安非他命之玻璃吸食器1 支及塑膠軟管1
    支等物，再經採尿送驗後，檢驗結果呈嗎啡及甲基安非他命
    陽性反應，始知上情。
二、案經高雄市政府警察局移送臺灣高雄地方法院檢察署檢察官
    偵查起訴。
    理  由
一、本件被告甲○○所犯係死刑、無期徒刑、最輕本刑為3 年以
    上有期徒刑以外之罪，其於準備程序進行中，就被訴事實為
    有罪之陳述，經受命法官告知簡式審判程序之旨，並聽取當
    事人之意見後，本院合議庭認無不得或不宜改依簡式審判程
    序進行之情形，爰依刑事訴訟法第273 條之1 第1 項規定，
    裁定本件由受命法官獨任進行簡式審判程序。又本件卷內之
    證據資料，依同法第273 條之2 規定，不受同法第159 條第
    1 項關於傳聞法則規定之限制，依法均有證據能力，合先敘
    明。
二、上揭事實，業據被告於本院審理中坦承不諱，並有尿液採證
    代碼對照表、高雄市立凱旋醫院濫用藥物尿液檢驗報告各1
    紙、高雄市政府警察局保安警察大隊特勤中隊扣押筆錄及扣
    押物品目錄表各1 份在卷可稽，而扣案毒品3 包（驗後淨重
    合計0.126 公克）經送驗後，結果確實含有第一級毒品海洛
    因之成分，此亦有卷附高雄市立凱旋醫院濫用藥物成品檢驗
    鑑定書1 紙可按，足認被告上揭任意性之自白與事實相符，
    得做為被告有罪之證據。又被告前因施用毒品案件，經本院
    以94年度毒聲字第776 號裁定送觀察、勒戒，因認有繼續施
    用毒品傾向，再經本院以94年度毒聲字第1971號裁定令入戒
    治處所施以強制戒治，於民國95年3 月13日停止戒治處分釋
    放出所，於同年8 月1 日強制戒治期滿執行完畢乙情，有卷
    附臺灣高等法院被告前案紀錄表1 紙在卷足參，其於前案觀
    察、勒戒，及強制戒治執行完畢釋放後，5 年內再犯本件施
    用毒品罪之事實，事證明確，應予依法論科。
三、核被告所為，係犯毒品危害防制條例第10條第1 項、第2 項
    之施用第一、二級毒品罪，其持有毒品之低度行為為施用之
    高度行為所吸收，不另論罪。被告所犯上開2 罪名，犯意各
    別，行為互殊，應予分論併罰。又被告有如事實欄所載之前
    科，亦有上開被告前案紀錄表可核，其於受有期徒刑執行完
    畢後，5 年以內故意再犯本件有期徒刑以上之2 罪，均為累
    犯，應各依刑法第47條第1 項規定，加重其刑。爰審酌被告
    前曾因施用毒品經送觀察、勒戒及強制戒治，卻不思悔改而
    再犯本案之施用毒品犯行，顯見欠缺戒除毒品之決心，誠屬
    不該，惟念被告之施用毒品行為，乃屬對其自身健康之戕害
    行為，尚未害及他人，且犯後尚知坦承犯行，及其智識程度
    、生活情況等一切情狀，量處如主文所示之刑，並依刑法第
    51條第5 款之規定，定其應執行之刑，以示懲儆。至扣案第
    一級毒品海洛因3 包（驗後淨重合計0.126 公克），經送驗
    後，結果均含有第一級毒品海洛因之成分，已如前述，應依
    毒品危害防制條例第18條第1 項前段規定，不問屬於犯人與
    否，宣告沒收銷燬之（上開第一級毒品海洛因之包裝因包覆
    毒品，其上顯留有該毒品之殘渣，衡情自難與之剝離，是當
    應整體視之為毒品，連同該包裝併予宣告沒收銷燬之）。至
    鑑驗耗用之海洛因既已滅失，自無庸宣告沒收銷燬。另扣案
    玻璃吸食器1 支及塑膠軟管1 支，已經被告本件用以吸食第
    二級毒品甲基安非他命，業經被告自承在卷，且為警以甲基
    安非他命簡易快速篩檢試劑檢驗，確實均呈第二級毒品甲基
    安非他命陽性反應，有採證報告暨照片附卷可按，是足認上
    開玻璃吸食器1 支及塑膠軟管1 支殘留有第二級毒品甲基安
    非他命之成分無疑，且因與毒品難以析離，應均視同毒品，
    一併沒收銷燬之，附此敘明。
據上論斷，應依刑事訴訟法第273 條之1 第1 項、第284 條之1
、第299 條第1 項前段，毒品危害防制條例第10條第1 項、第2
項、第18條第1 項前段、刑法第11條、第47條第1 項、第51條第
5款、第9款 ，判決如主文。
本案經檢察官王清海到庭執行職務。
中    華    民    國    99    年    9     月    21    日
                  刑事第十庭    法  官  林裕凱
以上正本證明與原本無異。
如不服本判決應於收受判決後10日內向本院提出上訴書狀，並應
敘述具體理由。其未敘述上訴理由者，應於上訴期間屆滿後20日
內向本院補提理由書(均須按他造當事人之人數附繕本)「切勿逕
送上級法院」。
中    華    民    國    99    年    9     月    21    日
                                 書記官 黃振祐
附錄所犯法條
毒品危害防制條例第10條
施用第一級毒品者，處 6 月以上 5 年以下有期徒刑。
施用第二級毒品者，處 3 年以下有期徒刑。

司法院資訊處製作；財團法人民間司法改革基金會備份。
